臺灣高等法院臺中分院民事裁定          100年度抗字第196號
抗  告  人
即 債 務人  柯邱玉惠
相  對  人
即 債 權人  成太化工原料有限公司
法定代理人  吳信章
上列抗告人因與相對人等間假扣押事件，對於中華民國100年3月
1日臺灣彰化地方法院100年度裁全字第146號所為裁定，提起抗
告，本院裁定如下：
    主  文
原裁定廢棄。
上開廢棄部分，相對人在第一審假扣押之聲請駁回。
第一審、及第二審訴訟費用由相對人負擔。
    理  由
一、按請求及假扣押之原因，應釋明之；前項釋明如有不足，而
    債權人陳明願供擔保或法院認為適當者，法院得定相當之擔
    保，命供擔保後為假扣押，民事訴訟法第五百二十六條第一
    項、第二項分別定有明文。而所謂假扣押之原因，係指對債
    務人有日後不能強制執行或甚難執行之虞或應在外國為強制
    執行者而言，此觀民事訴訟法第五百二十三條規定即明。準
    此，債權人就假扣押之原因，自有釋明之義務。必待釋明有
    所不足，而債權人陳明願供擔保或法院認為適當者，法院始
    得命供擔保後為假扣押。若債權人未釋明假扣押之原因，諸
    如債務人浪費財產、增加負擔、或就其財產為不利益之處分
    ，將達於無資力之狀態、或移住遠地、逃匿無蹤或隱匿財產
    等情形，即不符假扣押之要件（最高法院99年度台抗字第37
    0號裁判參照）。
二、本件相對人雖主張抗告人夥同訴外人柯芳庚於民國（下同）
    97至98年3月止，共積欠伊貨款新台幣（下同）6027萬3545
    元，並有民事訴訟法第1項第523條規定之日後不能強制執行
    或甚難執行之虞情形，故聲請法院扣押抗告人財產云云。並
    提出相對人公司出貨單等為憑（見原審卷第5、10頁）。然
    查，相對人就「假扣押之原因」，僅以抗告人透過友人積極
    尋不動產買主，日後有不能強制執行或甚難執行之虞云云帶
    過，至所提前開證據僅有關假扣押之請求，而未提出任何證
    據以釋明上開假扣押之原因存在，顯不符假扣押之要件。綜
    上，相對人就假扣押之「原因」既未盡相當之釋明，則原審
    就此部分，准予相對人提供擔保而為假扣押之裁定，自有可
    議。抗告意旨，指摘原裁定不當，求予廢棄，非無理由，自
    應由本院予以廢棄改判，如主文第二項所示。
三、本件事證已臻明確，兩造其餘攻擊或防禦方法及所提證據，
    均與本院心證之形成，不生影響，爰不一一再加以論述，併
    此明。
四、依民事訴訟法第492條、第95條、第78條，裁定如主文。
中    華    民    國   100    年    7     月    11    日
                民事第一庭    審判長法  官  吳火川
                                    法  官  胡景彬
                                    法  官  陳繼先
以上正本係照原本作成。
不得抗告。
                                    書記官  蘇昭文
中    華    民    國   100    年    7     月    11    日
                                                      Ｓ